

ELHARRASSI MAROUAN

Service client

FORMATION PROFESSIONNELLE



0648433930



Marwan.harasil@gmail.com



HAY SALAM GR O RUE 12 NO 59 KSAR EL KEBIR



Premis de conduire categoría B

LANGUAGE

- Arabe: lange maternelle
- Farnçais: niveau moyen
- Anglais: niveau moyen

OUTILS INFORMATIQUES

- Word: bonne maîtrise
- powerpoint: bonne maîtrise
- excel: niveau moyen

PROFIL

J'ai une vaste expérience dans le service a la clientèle à la gare d'Asilah. Mon rôle consistait à traiter efficacement les demandes et les plaintes des passagers, à fournir des informations précises et en temps opportun sur les horaires et les itinéraires des trains, et à aider les personnes ayant des besoins spéciaux. Ce poste a affiné mes compétences en communication, ma capacité à travailler sous pression et mon engagement envers la satisfaction des clients. Ce fut une opportunité précieuse qui a grandement contribué à mon développement personnel et professionnel.

FORMATION

√ 2018-2019: Baccalauréat options sciences humaines au lycée "saada"

√ 2022-2024: Diplôme de technicien en assistance administrative, option comptabilité

EXPERIENCE PROFESSIONNELLE

De juin 2023 à septembre2023 : Stage ONCF (la gare d'Asilah)

De Août 2022 à septembre 2022: Stage en agence publique

SKILLS SUMMARY

Résolution de problème

~~~ %100

communicatin orale

• Une disciplene

~~~ %100